臺灣板橋地方法院刑事判決　　　　　　　　　　　　九十三年度訴字第一０三二號
　　公　訴　人　臺灣板橋地方法院檢察署檢察官
　　被　　　告　甲○○
右列被告因違反毒品危害防制條例案件，經檢察官提起公訴（九十三年度毒偵字第一
八七四號），本院判決如左：
    主  文
甲○○連續施用第一級毒品，累犯，處有期徒刑玖月。
    事  實
一、甲○○前因施用毒品案件，經本院以裁定將其送往勒戒處所觀察、勒戒後，認無
    繼續施用毒品之傾向，由臺灣板橋地方檢察署檢察官於民國（下同）八十八年一
    月二十九日以八十八年度偵字第一七四一號（起訴書誤載為八十八年度毒偵字第
    二○一六號）為不起訴處分確定；復因施用第一級與第二級毒品案件，經本院以
    裁定將其送往勒戒處所觀察、勒戒後，認有繼續施用毒品之傾向，乃再由本院以
    裁定令其入戒治處所施以強制戒治一年（嗣於九十年七月二十七日強制戒治執行
    完畢），並由檢察官提起公訴，經本院以八十九年度訴字第一五九三號就其施用
    第一級、第二級毒品罪部分分別判處有期徒刑七月、有期徒刑四月，應執行有期
    徒刑八月確定，而於九十一年三月十九日縮刑期滿執行完畢。詎甲○○猶不知悔
    改，明知海洛因為毒品危害防制條例第二條第二項第一款所規定之第一級毒品，
    竟基於施用第一級毒品海洛因命之概括犯意，自前開強制戒治執行完畢後五年內
    之九十三年一月下旬間某日時起，至同年四月八日晚間某時止，在其位於臺北縣
    板橋市○○街三十七號三樓住處，以將海洛因加水稀釋後置於針筒內，再以該針
    筒注射入體內之方式，連續多次施用第一級毒品海洛因，平均約二至三週施用一
    次。嗣於九十三年四月九日晚間七時十分許，在其上址住處為警查獲，並扣得甲
    ○○某真實姓名年籍不詳之友人所置於該處、與甲○○本件施用第一級毒品犯行
    無關之安非他命吸食器一組。
二、案經臺北縣政府警察局樹林分局報請臺灣板橋地方法院檢察署檢察官偵查起訴。
    理  由
一、右揭事實，業據被告甲○○於本院審理時坦白承認；且被告於九十三年四月九日
    晚間七時十分許為警查獲後所採集之尿液，經送請臺灣檢驗科技股份有限公司以
    酵素免疫分析法初步檢驗、氣相層析質譜儀法確認檢驗之結果，呈嗎啡陽性反應
    ，有該檢驗機構所出具之濫用藥物尿液檢驗報告一紙附卷可稽（見偵查卷第二十
    六頁），足認被告前開自白，核與事實相符。又被告前因施用毒品案件，經本院
    以裁定將其送往勒戒處所觀察、勒戒後，認無繼續施用毒品之傾向，由臺灣板橋
    地方檢察署檢察官於八十八年一月二十九日以八十八年度偵字第一七四一號為不
    起訴處分確定，復因施用第一級與第二級毒品案件，經本院以裁定將其送往勒戒
    處所觀察、勒戒後，認有繼續施用毒品之傾向，乃再由本院以裁定令其入戒治處
    所施以強制戒治一年（嗣於九十年七月二十七日強制戒治執行完畢），並由檢察
    官提起公訴，經本院以八十九年度訴字第一五九三號就其施用第一級、第二級毒
    品罪部分分別判處有期徒刑七月、有期徒刑四月，應執行有期徒刑八月確定，此
    亦有上開本院刑事判決書、臺灣高等法院被告全國前案紀錄表各一份在卷可參；
    綜上所述，本件事證明確，被告施用毒品犯行，堪以認定。
二、按海洛因為毒品危害防制條例第二條第二項第一款所規定之第一級毒品；核被告
    施用海洛因之行為，係犯毒品危害防制條例第十條第一項之施用第一級毒品罪；
    其施用前後持有第一級毒品海洛因之低度行為，應為其施用之高度行為所吸收，
    不另論罪。被告先後多次施用海洛因之犯行，時間緊接，手法相同，所犯係構成
    要件相同之罪，顯係基於概括之犯意反覆為之，為連續犯，應依刑法第五十六條
    規定以一罪論，並加重其刑；公訴人雖僅就被告於九十三年四月九日晚間七時十
    分許為警查獲採集尿液前二十六小時內某時施用第一級毒品海洛因之犯行提起公
    訴，惟被告其餘施用海洛因之犯行，既與經起訴論罪部分有連續犯之裁判上一罪
    關係，為起訴之效力所及，本院自得併予審理，附此敘明。又被告有如事實欄所
    載之犯罪科刑及執行記錄，有臺灣高等法院被告全國前案紀錄表一份在卷可參，
    其於受有期徒刑之執行完畢後，五年內再犯本件有期徒刑以上之罪，為累犯，應
    依法加重其刑，並遞加重之。爰審酌被告前已因施用毒品而受不起訴處分之寬典
    ，並經論罪科行及執行完畢，猶不能斷絕毒癮而一再施用，顯見其自制力薄弱，
    惟其施用毒品僅屬自殘行為，對於他人之法益尚無直接之侵害，及其犯後坦承犯
    行，態度尚稱良好等一切情狀，量處如主文所示之刑，以資懲儆。至扣案安非他
    命吸食器一組，係被告某真實姓名年籍不詳之友人（被告稱該友人名為「藍國峰
    」）所置於被告前址住處，並非被告所有之物，亦與其本件施用第一級毒品海洛
    因之犯行無關，此據被告迭於偵查中及本院審理時供述明確，爰不於本案併予宣
    告沒收，附此敘明。
據上論斷，應依刑事訴訟法第二百九十九條第一項前段，毒品危害防制條例第十條第
一項，刑法第十一條前段、第五十六條、第四十七條，判決如主文。
本案經檢察官魏正杰到庭執行職務
中　　　華　　　民　　　國　　　九十三　　　年　　七　　月　　二十　　　日
　　                          　        臺灣板橋地方法院刑事第六庭
　    　　                                  審判長法　官　高玉舜
  　      　　                                    法　官  楊明佳
    　        　                                  法　官  劉景宜
右正本證明與原本無異。
如不服本判決，應於判決送達後十日內，向本院提出上訴狀。
　                                                書記官  劉育君
中　　　華　　　民　　　國　　　九十三　　　年　　七　　月　　二十　　　日
附錄本案論罪科刑法條全文：
毒品危害防制條例第十條
施用第一級毒品者，處六月以上五年以下有期徒刑。
施用第二級毒品者，處三年以下有期徒刑。
